【裁判字號】    89,上易,466
【裁判日期】    890328
【裁判案由】    傷害
【裁判全文】
臺灣高等法院臺南分院刑事判決              八十九年度上易字第四六六號    Ｇ
      上  訴  人  臺灣臺南地方法院檢察署檢察官
      被      告  甲  ○  ○
右上訴人因被告傷害案件，不服臺灣臺南地方法院八十八年度易字第二九一一號中華
民國八十九年一月十一日第一審判決（起訴案號：臺灣臺南地方法院檢察署八十八年
度營偵字第一三三０號，暨同署檢察官移送併辦：八十八年度偵字第九六六七號），
提起上訴，本院判決如左：
      主      文
原判決關於甲○○部分撤銷。
甲○○傷害人之身體，處有期徒刑參月，如易科罰金，以參佰元折算壹日。
      事      實
甲○○係臺南縣柳營鄉鄉長，於民國（下同）八十八年七月二十五日下午二時許，在
該鄉士林村一二八之一號，為鄉政公事與鄉民乙○○發生爭執相互拉扯，竟基於普通
傷害之犯意，出手毆打乙○○，致乙○○受有頭部外傷併輕度腦震盪、左耳裂傷、前
胸挫傷、右肘擦傷之傷害。案經乙○○訴由臺南縣警察局新營分局報請台灣台南地方
法院檢察署檢察官偵查起訴暨移送併案審理。
      理      由
一、被告甲○○右揭傷害告訴人乙○○之犯罪事實，已迭據其先後在歷次偵審中坦承
    不諱，核與告訴人乙○○迭在警訊及原審偵審中所指訴之情節相符，並據現場目
    擊證人蔡沈瓊珠、葉習、鍾鑑華分別在原審偵審中證述屬實，復有新營醫院所出
    具之診斷證明書二紙附於偵查卷足稽。本件事證明確，被告甲○○之犯行洵堪認
    定，應予依法論科。
二、核被告甲○○所為係犯刑法第二百七十七條第一項之傷害罪。原審據予論罪科刑
    ，固非無見。惟查原判決認該傷害罪與後敘之恐嚇危害安全罪，具有方法結果之
    牽連關係，而從一重之傷害罪名處斷，尚有未洽。檢察官循告訴人請求提起上訴
    ，認被告惡性重大，且犯後毫無悔意，原判決僅量處有期徒刑三月，尚嫌過輕，
    指摘原判決不當，雖無足取；惟原判決既有上開可議之處，即屬無可維持，應由
    本院將原審該部分判決予以撤銷改判。爰審酌被告之素行、犯罪之動機、目的係
    因公共事務糾紛、方法、告訴人所受傷害程度、及其犯後坦承犯行等一切情狀，
    仍對其量處有期徒刑三月，並諭知如易科罰金以三百元折算一日之標準，以資懲
    儆。
三、原判決復以被告甲○○於前開時地，有以加害生命、自由之事，對告訴人乙○○
    恐嚇稱：「不要讓你在柳營住，要讓你怎麼死得都不知道」云云，致告訴人乙○
    ○心生畏懼，另犯刑法第三百零五條之恐嚇危害安全罪云云。微論原判決所認該
    恐嚇危害安全罪之犯行，是否屬實，即認有之，亦因係於前揭傷害罪發生前所為
    ，且與事後所發生之傷害犯行，非但犯罪態樣不同，亦難認有危險實害之吸收關
    係，或有方法結果之牽連關係，應認係各別起意犯罪，而依數罪併罰。茲檢察官
    既未對之提起公訴，自非本院審判效力所及，應另由檢察官依法偵辦，併此敘明
    。
四、據上論斷，應依刑事訴訟法第三百六十九條第一項前段、第三百六十四條、第二
    百九十九條第一項前段，刑法第二百七十七條第一項、第四十一條，罰金罰鍰提
    高標準條例第一條前段、第二條，判決如主文。
本案經檢察官蘇南桓到庭執行職務。
中    華    民    國      八十九      年      三      月      二十八    日
                                  臺灣高等法院臺南分院刑事第五庭
                                      審判長法官  楊    省    三
                                            法官  蘇    重    信
                                            法官  林    永    茂
右正本證明與原本無異。
不得上訴
                                     法院書記官  楊    清    旺
中    華    民    國      八十九      年      三      月      二十九    日
附錄法條：
刑法第二百七十七條第一項：傷害人之身體或健康者，處三年以下有期徒刑、拘役或
                          一千元以下罰金。


司法院資訊處製作；財團法人民間司法改革基金會備份。
